臺灣新竹地方法院刑事判決　　　　　　　　　　　　　九十一年度易字第五八一號
　　公　訴　人　臺灣新竹地方法院檢察署檢察官
　　被　　　告　丙○○
　　　　　　　　甲○○
右列被告等因傷害案件，經檢察官提起公訴 (九十年度偵字第四０三二號)，本院判
決如左︰
    主  文
丙○○傷害人之身體，處拘役伍拾伍日，如易科罰金，以參佰元折算壹日。
甲○○傷害人之身體，處拘役肆拾日，如易科罰金，以參佰元折算壹日。
    事  實
一、因甲○○之妻賴碧雲積欠丁○○互助會會款，民國九十年五月二十五日下午六時
    許，丁○○與其友人丙○○、戊○○前往甲○○位於新竹縣關西鎮南新里九十二
    號之住處要向賴碧雲索取該會款，丁○○等人至林文住處前即乙○○前場，與甲○○發生爭執，甲○○並向丙○○、戊○○二人稱該債務與其二人無關，甲○○
    因而與丙○○發生爭吵，甲○○、丙○○進而各基於傷害之犯意，徒手毆打對方
    ，經丁○○、戊○○二人拉開始停止，造成丙○○受有右頸部擦傷八公分×零點
    五公分、左後背部擦傷五公分×三公分、右膝蓋瘀傷六公分×二公分、右踝瘀傷
    八公分×二公分、左腹股溝瘀傷十公分×四公分、右前胸瘀傷零點五公分×零點
    五公分之傷害；致甲○○受有左手掌裂傷一公分×零點二公分×零點五公分、左
    手掌線形擦傷一公分×零點一公分、左肩部腫瘤約三公分×二公分、頭部左頂部
    腫痛約三公分×二公分、右眼結膜出血一公分×一公分、前胸右側紅腫約五公分
    ×五公分之傷害。
二、案經丙○○、甲○○訴由新竹縣警察局新埔分局報請臺灣新竹地方院檢察檢察官
    偵查起訴。
    理  由
一、訊據被告丙○○對於前開時地，因索取會款之事，與告訴人即被告甲○○發生爭
    執，進而互毆，致被告甲○○受有前開傷害之事實，均坦承不諱，核與被告甲○○供述之情節部分相符，且與證人即同時與被告丙○○前往被告甲○○住處之丁○○、戊○○在偵查中證訴之內容相符，被告甲○○因受被告丙○○毆打致受有
    前開傷害，亦有診斷證明書一紙在卷可稽，事證明確，被告丙○○前開傷害犯行
    堪以認定。
二、另被告甲○○則否認有前開毆被告丙○○之犯行，辯稱其係受被告丙○○等三人
    毆打云云，惟查被告甲○○於因前開時地，因證人羅金貴要向其索取其妻所積欠
    會款之事，與被告羅金城發生爭執，進而互毆之事實，業據被告丙○○在偵審中
    訴明確，且證人丁○○、戊○○亦證稱被告甲○○、丙○○確有互毆之行為，故
    被告甲○○前開辯解，顯與事實不符，自無可採，況被告丙○○因受被甲○○毆
    打致受有前開傷害，亦有診斷證明書一紙在卷可稽，事證明確，被告甲○○前開
    傷害犯行堪以認定。
三、核被告甲○○、丙○○所為，均係犯刑法第二百七十七條第一項之傷害罪。爰審
    酌被告甲○○、丙○○犯罪之動機、犯罪時所受之刺激、犯罪之手段、其二人所
    受傷害程度及犯罪後之態度等一切情狀，分別量處如主文所示之刑，並均諭知易
    科罰金之折算標準。
據上論斷，應依刑事訴訟法第二百九十九條第一項前段、刑法第二百七十七條第一項
、第四十一條第一項、罰金罰鍰提高標準條例第一條前段、第二條判決如主文。
本案經檢察官劉邦繡到庭執行職務。
中      華      民      國    九十一    年      九      月     三十     日
                                  臺灣新竹地方法院刑事第二庭
                                          法  官  王  銘  勇
右正本證明與原本無異
如不服本判決書應於送達後十日內向本院提出上訴狀（應附繕本），上訴於台灣高等
法院。
                                          書記官  鄭  明  枝
中      華      民      國    九十一    年      九      月     三十     日
附錄論罪法條
刑法第二百七十七條第一項
 (普通傷害罪)
傷害人之身體或健康者，處三年以下有期徒刑、拘役或一千元以下罰金。
